---
title: "분석용 데이터 구축 & 탐색적 데이터 분석 평가"
output:
  html_document:
    toc: true
    df_print: paged
---

# 평가 개요
- 훈련과정명 : Python, JAVA 기반 AI 활용 소프트웨어 개발 및 응용 과정 
- 교과목 : 분석용 데이터 구축 & 탐색적 데이터 분석
- 평가유형 : 사례연구
- 평가일시 : 2022년 12월 23일
- 평가자 : 정지훈 강사
- 학생명 : 박지수

# 분석용 데이터 구축 사례연구

## 평가 문항 1. 데이터 정제하기 (10점)

- 다음 자료형에 따른 데이터들을 벡터 형태의 변수로 구성해 보시오. 

| 자료형 | 변수명  |  데이터 값 |
|---|---|---|
| 문자형  |  ID | 1, 2, 3, 4, 5, 6, 7, 8, 9 |
| 문자형  | NAME | 최유진, 마시로, 샤오팅, 김채현, 김다연, 히카루, 바히에, 서영은, 강예서 |
| 숫자형 | AGE   | 25, 22, 22, 20, 19, 18, 17, 17, 16 |
| 문자형 | NATION  | 한국, 일본, 중국, 한국, 한국, 일본, 한국/미국, 한국, 한국  |
| 문자형 | POSITION | 리더, 부리더, 메인댄서, 메인보컬, 메인댄서,메인래퍼, 서브보컬, 메인보컬, 서브댄서 |
```{r}
ID = c(1, 2, 3, 4, 5, 6, 7, 8, 9)
NAME = c("최유진", "마시로", "샤오팅", "김채형", "김다연", "히카루", "바히에", "서영은", "강예서")
AGE = c(25, 22, 22, 20, 19, 18, 17, 17, 16)
NATION = c("한국", "일본", "중국", "한국", "한국", "일본", "한국/미국", "한국", "한국")
POSITION = c("리더", "부리더", "메인댄서", "메인보컬", "메인댄서", "메인래퍼", "서브보컬", "메인보컬", "서브댄서")
```

## 평가 문항 2. 데이터 검증하기 (10점)
- 데이터 프레임 함수와 앞선 문항에서 구성한 `ID`, `NAME`, `AGE`, `NATION`, `POSITION` 변수를 사용하여 `kepler` 데이터 세트를 테이블로 만들고 데이터를 파악 할 수 있는 함수 4가지를 통해 확인하는 코드를 작성하시오.

- 먼저, kepler 데이터 셋트를 만드세요. 
```{r}
kepler = data.frame(
  "ID"       = ID, 
  "NAME"     = NAME, 
  "AGE"      = AGE, 
  "NATION"   = NATION, 
  "POSITION" = POSITION
)
```

- 함수 1 : 변수의 속성이 문자형인지, 숫자형인지 확인할 때 쓰는 함수
```{r}
str(kepler)
```

- 함수 2: 데이터 세트가 몇 행 몇 열로 구성되어 있는지 확인할 때 사용
```{r}
dim(kepler)
```

- 함수 3: 데이터 세트에 포함된 변수명, 데이터 세트의 열 제목만 따로 뽑아서 확인할 때 사용
```{r}
ls(kepler)
```

- 함수 4: 데이터 세트의 상위 6개의 데이터만 추출할 때 사용
```{r}
head(kepler)
```

## 평가 문항 3. 데이터 정제하기 (10점)
- 앞서 만든 kepler 데이터 세트를 엑셀 파일(kepler.xlsx), 텍스트 파일(kepler.txt), CSV 파일(kepler.csv)로 저장하는 코드를 작성하시오. 이 때 엑설로 저장하는 패키지를 설치하고 로드하는 코드도 함께 작성하시오.

- 엑셀로 저장하는 패키지 설치 코드 작성

```
install.packages("writexl")
install.packages("readxl")
```
- 데이터 세트를 csv 파일로 저장한다. 
  + 파일명 : `kepler.csv`
  
```{r}
write.csv(kepler, file = 'kepler.csv')
```

- 데이터 세트를 엑셀 파일로 저장한다. 
  + 파일명 : `kepler.xlsx`

```{r}
library(writexl)
write_xlsx(kepler, path = 'kepler.xlsx')
```

## 평가 문항 4. 데이터 검증하기 (10점)
- 앞서 생성한 엑셀 파일`(kepler.xlsx)`을 `kepler1` 변수에 저장하고 데이터를 확인하는 코드를 작성하시오. 앞서 생성한 `csv 파일(kepler.csv)`을 `kepler2` 변수에 저장하는 데이터를 확인하는 코드를 작성하시요. 이때 엑설에서 파일을 읽어오는 패키지를 설치하고 로드하는 코드도 함께 작성하시오.
  + 데이터 확인 시, str() 함수를 사용한다. 

- 엑셀 파일 불러오기

```{r}
library(readxl)

kepler1 = read_xlsx(path = "kepler.xlsx")
str(kepler1)
```

- csv 파일 불러오기

```{r}
kepler2 = read.csv(file = "kepler.csv")
str(kepler2)
```
# 탐색적 데이터 분석 사례연구

## 평가 문항 5. 데이터 정제하기 (10점)
- 앞서 저장한 kepler1 데이터 세트의 NATION 변수명을 "출생지“ 으로 변경하는 코드를 작성하고 result 변수로 저장하세요. 

```{r}
library(dplyr)

result = kepler1 %>% rename("출생지" = "NATION")
str(result)
```
## 평가 문항 6. 데이터 분포 분석하기 (30점)
- 아래 조건을 만족하는 코드를 작성하세요. 
  + 임의의 변수로 저장하여 결과를 표시해도 좋습니다. 
  
- kepler1 데이터 세트에서 NAME과 AGE 변수만 추출하여 표시하는 코드를 작성하시오. [5]
```{r}
kepler1 %>% select(NAME, AGE)
```

- kepler1 데이터 세트에서 “출생지”가 일본인 멤버를 추출하는 코드를 작성하시오.[5] 

```{r}
kepler1 %>% rename("출생지" = "NATION") %>% 
  filter(출생지=="일본")%>% select(NAME,출생지)
```

- kepler1 데이터 세트에서 “POSITION”이 메인보컬이고 “나이”가 20살 이하인 맴버를 선별하여 표시하는 코드를 작성하시오.[10]
```{r}
kepler1 %>% filter(POSITION=="메인보컬", AGE<=20)%>% select(NAME,POSITION,AGE)
```

- kepler1 데이터 세트에서 ggplot2 라이브러리를 활용하여 AGE에 대한 히스토그램 코드를 작성하시오.[10]

```{r}
library(ggplot2)

ggplot(kepler1, aes(x=AGE)) +
  geom_histogram()

```




## 평가 문항 7. 변수간 관계확인하기 (20점)
- 아래 조건을 만족하는 코드를 작성하세요. 
- R에서 제공하는 mpg 데이터셋을 불러온 후, cty 기준으로 내림차순으로 정렬한 후 상위 6개의 데이터만 추출한다.[5]

```{r}
data("mpg", package = "ggplot2")

mpg %>% 
  arrange(desc(cty)) %>% 
  head(n = 6)
```

-  mpg 데이터셋에는 class 변수명의 값은 7개의 값이 존재한다. 각 클래스별 평균 cty를 구하고, 내림차순으로 졍렬한다. 이 때, 결과는 임의의 변수로 저장한다.[5]
```{r}
 
  test1 = mpg %>%
   group_by (class)%>%
   summarise(avg = mean (cty)) %>%
   arrange(desc(avg))
 test1
```

- 저장된 데이터셋을 활용하여 막대그래프 코드를 작성한다.[10]
```{r}
ggplot(data = test1, aes(x = class, y = avg)) +
  geom_col()
```






